臺灣臺中地方法院刑事判決
111年度訴字第1449號
聲  請  人  臺灣臺中地方檢察署檢察官
被      告  何瑞榆


上列被告因違反毒品危害防制條例案件，經檢察官聲請簡易判決
處刑（111年度毒偵字第1528號），本院沙鹿簡易庭認不宜以簡
易判決處刑，改依通常程序審理，嗣被告於準備程序中就被訴事
實均為有罪之陳述，本院合議庭裁定由受命法官獨任進行簡式審
判程序，判決如下：
    主    文
甲○○施用第一級毒品，處有期徒刑壹年。  
    犯罪事實及理由
一、本件犯罪事實及證據，除證據部分補充「被告甲○○於本院準
    備程序及審理時之自白」外，其餘均引用檢察官聲請簡易判
    決處刑書之記載（如附件)。
二、論罪科刑：
　㈠核被告所為，係犯毒品危害防制條例第10條第1 項之施用第
    一級毒品罪。其為施用而持有第一級毒品之低度行為，應為
    其施用第一級毒品之高度行為所吸收，不另論罪。
　㈡按法院於審酌被告是否適用累犯規定而加重其刑時，訴訟程
    序上應先由檢察官就前階段被告構成累犯之事實，以及後階
    段應加重其刑之事項，主張並具體指出證明方法後，法院才
    需進行調查與辯論程序，而作為是否加重其刑之裁判基礎。
    前階段構成累犯事實為檢察官之實質舉證責任，後階段加重
    量刑事項為檢察官之說明責任，均應由檢察官分別負主張及
    具體指出證明方法之責。且檢察官就被告構成累犯之事實及
    應加重其刑之事項，有所主張並指出證明方法後，基於精簡
    裁判之要求，即使法院論以累犯，無論有無加重其刑，判決
    主文均無庸為累犯之諭知（最高法院110年度台上大字第566
    0號裁定意旨參照）。查被告前因違反毒品危害防制條例案
    件，經本院裁定定應執行有期徒刑1年5月確定，又經本院裁
    定定應執行有期徒刑1年4月確定，上開2案經接續執行，於1
    08年5月10日縮刑期滿，108年1月16日縮短刑期執行完畢出
    監，假釋期滿未經撤銷乙節，業據檢察官於本院審理時提出
    被告之執行案件紀錄表為證（見本院卷第63-76頁），並有
    卷附之臺灣高等法院被告前案紀錄表可參；檢察官並主張：
    被告於前案有期徒刑受宣告後，於108年1月16日假釋出監，
    假釋付保護管束，期間並未撤銷假釋，有期徒刑於108年5月
    10日視為執行完畢，本件被告於5年內再故意犯本件有期徒
    刑以上之罪，該當累犯之要件等語（見本院卷第59頁），且
    被告於本院審理時對於上開檢察官所提出之資料表示沒有意
    見，我確實在108年1月16日假釋出監，我的前案是執行有期
    徒刑1年4月等語（見本院卷第60頁），是被告受上開前案徒
    刑之執行完畢後，5年以內故意再犯本案有期徒刑以上之罪
    ，為累犯。檢察官另說明略以：被告施用第一級毒品罪，與
    前案經判決確定執行完畢之案件，犯罪類型、手段、施用毒
    品種類均相同，被告已入監執行，已接受較嚴格的矯正，但
    還是不知毒品的危害及警惕，於執行完畢後五年後又再犯本
    案，足認被告不知戒除毒癮，更欠缺對於法規範之尊重，刑
    罰感應力顯然不足，如果加重其法定最低度刑，並沒有超過
    其負擔罪責之疑慮，請依刑法第47條第1 項加重其刑等語（
    見本院卷第60頁）。本院審酌被告所犯前案與本案均為施用
    毒品案件，皆為故意犯，被告未能記取前案執行之教化，可
    見其有特別惡性，對於刑罰之反應力顯然薄弱，綜核全案情
    節，縱依刑法第47條第1項規定加重法定最低本刑，亦無罪
    刑不相當之情形，爰依刑法第47條第1項之規定，加重其刑
    （依刑事裁判書類簡化原則，判決主文不記載累犯）。
　㈢又被告於本院審理時自承：我施用毒品的來源是綽號「阿文
    」之人，但是我不知道「阿文」的真實姓名，只知道綽號，
    我沒有「阿文」的聯絡電話，也無法提供他的真實身分等語
    （見本院卷第59頁），是被告本案即無從適用毒品危害防制
    條例第17條第1項之規定，一併敘明。
　㈣爰以行為人之責任為基礎，審酌被告明知毒品對人體身心健
    康戕害甚大，施用毒品，未見戒除惡習之決心，惡性非輕，
    然念及被告施用毒品並無實際危害他人，犯罪手段尚屬平和
    ，暨施用毒品者均有相當程度之成癮性及心理依賴，其犯罪
    心態與一般刑事犯罪之本質並不相同，應側重適當之醫學治
    療及心理矯治為宜，暨其自陳高中肄業，現從事送貨，月薪
    約新臺幣32000元，未婚，無須扶養未成年小孩之智識程度
    及生活經濟狀況（見本院卷第61頁）等一切情狀，量處如主
    文所示之刑。
據上論斷，應依刑事訴訟法第273 條之1 第1 項、第299 條第1 
項前段、第310 條之2 、第454 條第2 項，判決如主文。
本案經檢察官黃怡華聲請簡易判決處刑，檢察官乙○○到庭執行職
務。
中　　華　　民　　國　　111 　年　　8 　　月　　24　　日
                  刑事第十六庭  法  官  陳怡君 
以上正本證明與原本無異。
如不服本判決應於收受送達後20日內向本院提出上訴書狀，並應
敘述具體理由；其未敘述上訴理由者，應於上訴期間屆滿後20日
內向本院補提理由書（均須按他造當事人之人數附繕本）「切勿
逕送上級法院」。
                                書記官　蔡明純　　　　
中　　華　　民　　國　　111 　年　　8 　　月　　24　　日
◎附錄本案論罪科刑法條
毒品危害防制條例第10條
施用第一級毒品者，處6月以上5年以下有期徒刑。
施用第二級毒品者，處3年以下有期徒刑。
◎附件
臺灣臺中地方檢察署檢察官聲請簡易判決處刑書          別股
                                   111年度毒偵字第1528號
　　被　　　告　甲○○　男　48歲（民國00年0月00日生）
　　　　　　　　　　　　住○○市○○區○○路00號
　　　　　　　　　　　　國民身分證統一編號：Z000000000號
上列被告因違反毒品危害防制條例案件，業經偵查終結，認宜聲
請以簡易判決處刑，茲將犯罪事實及證據並所犯法條分敘如下：
　　　　犯罪事實
一、甲○○前因5次施用毒品案件，經法院裁定定應執行有期徒刑1
    年5月、1年4月確定，於108年1月16日縮短刑期假釋出監，
    於民國108年5月10日假釋期滿未經撤銷，以已執行完畢論；
    另因施用毒品案件，經依臺灣臺中地方法院109年度訴字第1
    629號裁定送觀察、勒戒後，認無繼續施用毒品之傾向，於1
    10年12月3日執行完畢釋放，經同法院以111年度簡字第15號
    判決免刑確定。詎仍未戒除毒癮，基於施用第一級毒品海洛
    因之犯意，於111年2月13日晚間，在臺中市○○區○○路○○巷00
    號臺中市沙鹿區文光國民小學附近之車上，以將海洛因捲入
    香菸點燃吸食煙霧方式，施用第一級毒品海洛因1次。嗣因
    員警於111年2月15日下午4時50分許，持本署檢察官所核發
    之強制到場(強制採驗尿液)許可書，前往甲○○位於臺中市○○
    區○○路00號住處，並將甲○○帶至臺中市政府警察局清水分局
    光華派出所，且於同日下午5時許，採集其尿液送檢驗，結
    果呈嗎啡、可待因陽性反應，始查悉上情。
二、案經臺中市政府警察局清水分局報告偵辦。
　　　　證據並所犯法條
一、被告甲○○經本署傳喚未到庭。惟查，上揭犯罪事實，業據被
    告於警詢坦承不諱，復有臺中市政府警察局清水分局光華派
    出所員警職務報告、本署檢察官強制到場(強制採驗尿液)許
    可書、臺中市政府警察局清水分局偵辦違反毒品危害防制條
    例案件尿液鑑驗代碼對照表(檢體編號：I00000000號)、欣
    生生物科技股份有限公司111年3月7日濫用藥物尿液檢驗報
    告(原樣編號：I00000000號)各1份在卷可稽，足認被告之自
    白與事實相符，其犯嫌堪以認定。又被告前因施用毒品案件
    ，經送觀察、勒戒後，認無繼續施用毒品之傾向，於110年1
    2月3日執行完畢釋放，有全國刑案資料查註表、在監在押記
    錄表各1份存卷可按，足見被告於觀察、勒戒執行完畢釋放
    後3年內再犯本件施用毒品，自應依法訴追。
二、核被告甲○○所為，係犯毒品危害防制條例第10條第1項之施
    用第一級毒品罪嫌。又被告曾受犯罪事實欄所載有期徒刑之
    執行完畢，有全國刑案資料查註表在卷可稽，其於5年內故
    意再犯本件有期徒刑以上之罪，為累犯，且係再犯案由、罪
    質相同之毒品案件，足認被告刑罰適應力薄弱且有反覆實施
    之虞，請審酌是否依刑法第47條第1項規定，加重其刑。
三、依毒品危害防制條例第23條第2項、刑事訴訟法第451條第1
    項聲請逕以簡易判決處刑。
　　此　  致
臺灣臺中地方法院
中　　華　　民　　國　 111　　年　　5 　 月　27   日
　　　　　　　　　　　　　　　檢　察　官  黃怡華
本件正本證明與原本無異
中　　華　　民　　國　 111　　年　　6 　　月　　1 　　日
                              書  記  官  洪承鋒
所犯法條：毒品危害防制條例第10條
毒品危害防制條例第10條
施用第一級毒品者，處 6 月以上 5 年以下有期徒刑。
施用第二級毒品者，處 3 年以下有期徒刑。